pt-PT: Casa e jardim > Artigos para o lar > Artigos de limpeza para lavar roupa > Peças de substituição para tábua de engomar: Protetores de pés para tábua de engomar; Pernas para tábua de engomar
it: Casa e giardino > Forniture domestiche > Forniture lavanderia > Ricambi per tavole da stiro: Cappucci per piedini per asse da stiro; Gambe per asse da stiro
ro-RO: Casă și grădină > Produse de uz casnic > Produse pentru spălat rufe > Piese de schimb pentru masa de călcat: Capace pentru picioarele mesei de călcat; Picioare pentru masa de călcat
zh-CN: 家居与园艺 > 家居用品 > 洗衣用品 > 熨衣板更换部件: 熨衣板脚套; 熨衣板支腿
sl-SI: Dom in vrt > Gospodinjski pripomočki > Pripomočki za pranje perila > Nadomestni deli za likalne deske: Pokrovčki za noge likalne deske; Podnožja za likalne deske
lt-LT: Namai ir sodas > Namų apyvokos reikmenys > Skalbimo reikmenys > Lyginimo lentų atsarginės dalys: Lyginimo lentų kojų dangteliai; Lyginimo lentų kojos
hr-HR: Dom i vrt > Potrepštine za kućanstvo > Potrepštine za pranje rublja > Zamjenski dijelovi za daske za glačanje: Kapice za noge daske za glačanje; Noge za daske za glačanje
da: Hjem og have > Husholdningsartikler > Vaskemidler > Reservedele til strygebrætter: Fødder til strygebrætter; Strygebrætben
sk-SK: Dom a záhrada > Potreby pre domácnosť > Potreby pre údržbu bielizne > Náhradné diely žehliacej dosky: Kryty na nohy žehliacej dosky; Nohy žehliacej dosky
tr: Ev ve Bahçe > Ev Sarf Malzemeleri > Çamaşırhane Sarf Malzemeleri > Ütü Masası Yedek Parçaları: Ütü Masası Ayak Kapakları; Ütü Masası Ayakları
ru: Дом и сад > Хозяйственные товары > Товары для стирки, сушки и глажки > Запасные детали для гладильных досок: Колпачки на ножки гладильной доски; Ножки для гладильных досок
de: Heim & Garten > Haushaltsbedarf > Wäschepflege > Ersatzteile für Bügeleisen: Bügelbrett-Fußkappen; Bügelbrettbeine
sv: Hem och trädgård > Hushållsutrustning > Tvättutrustning > Utbytbara delar för strykbrädor: Fotskydd för strykbrädor; Strykbrädesben
en: Home & Garden > Household Supplies > Laundry Supplies > Ironing Board Replacement Parts: Ironing Board Foot Caps; Ironing Board Legs
el: Σπίτι & κήπος > Είδη οικιακής χρήσης > Είδη πλυντηρίου > Ανταλλακτικά σιδερώστρας: Πέλματα ποδιών σιδερώστρας; Πόδια σιδερώστρας
pt-BR: Casa e jardim > Suprimentos domésticos > Suprimentos de lavandeira > Peças de reposição para tábua de passar: Protetores de pés para tábua de passar; Pernas da tábua de passar roupa
zh-TW: 居家和庭園 > 居家生活用品 > 洗衣用品 > 熨燙板備用零件: 燙衣板腳墊; 燙衣板架
nb: Hjem og hage > Husholdningsartikler > Vaskeprodukter > Erstatningsdeler for strykebrett: Strykebrettfothetter; Ben til strykebrett
hu: Otthon és kert > Háztartási kellékek > Mosodai kellékek > Vasalódeszka-cserealkatrészek: Vasalódeszka-talpvédők; Vasalódeszka-lábak
nl: Huis en tuin > Huishoudelijke benodigdheden > Wasbenodigdheden > Vervangende onderdelen voor strijkplanken: Strijkplankvoetdoppen; Poten voor strijkplanken
ko: 가정/원예 용품 > 생활용품 > 세탁용품 > 다리미판 교체 부품: 다리미판 발 덮개; 다리미판 다리
ja: ホーム・ガーデン > 日用品 > 洗濯用品 > アイロン台交換部品: アイロン台フットキャップ; アイロン台の脚
fi: Koti ja puutarha > Kotitaloustarvikkeet > Pyykinpesutarvikkeet > Silityslaudan varaosat: Silityslaudan jalkojen suojukset; Silityslaudan jalat
fr: Maison et jardin > Produits ménagers > Produits de blanchisserie > Pièces de rechange pour tables à repasser: Embouts pour pieds de table à repasser; Pieds de planche à repasser
bg-BG: Дом и градина > Битови консумативи > Консумативи за пране > Резервни части за дъски за гладене: Капачки за крачета за дъска за гладене; Крака за дъска за гладене
cs: Dům a zahrada > Potřeby pro domácnosti > Potřeby pro praní > Náhradní díly pro žehlicí prkna: Kryty nohou žehlicího prkna; Nohy žehlicích prken
pl: Dom i ogród > Artykuły gospodarstwa domowego > Artykuły do pralni > Części zamienne desek do prasowania: Nakładki na deski do prasowania; Nogi do desek do prasowania
es: Casa y jardín > Productos del hogar > Productos para lavado de ropa > Recambios para tablas de planchar: Tapas para patas de tabla de planchar; Patas de tabla de planchar
th: บ้านและสวน > อุปกรณ์ใช้ในบ้าน > อุปกรณ์ซักผ้า > ชิ้นส่วนอะไหล่ของที่รองรีด: ปลอกหุ้มขาโต๊ะรีดผ้า; ขาโต๊ะรีดผ้า
vi: Nhà và vườn > Sản phẩm gia dụng > Sản phẩm giặt là > Phụ tùng thay thế cầu là: Nút bọc chân cầu là; Chân cầu là